# 请教公司分立验资的问题

提问人：scrxh 时间：2010-12-11 21:56:44
一公司拟将土地及相关负债剥离后派生分立另一个公司，但验资时新公司并未成立产权无法过户，这种情况在实务中怎么处理呢？？？

回答人：chenyiwei
回复 楼主 scrxh 的帖子这种问题因为尚无全国统一的操作规定，所以各地可能存在一些差异，需以本地工商部门的意见为准。 个人理解，分立后新设企业的出资存在一定特殊性，即实际上是以原企业的部分净资产折合为分立后新设企业的注册资本，这是一个整体，而不是以其中的单项资产和负债出资，所以并不要求在分立验资之前就办理完毕财产权转移手续。但应当确保分立出去的资产无权属争议和瑕疵，不能存在导致无法过户的情形，并在成立后的较短时间内完成过户。

回答人：chenyiwei
回复 板凳 tony868lamy 的帖子不可以确认实收资本。注册资本和实收资本的增减变动都是非常注重法律形式的。在获取贸工局批文之前，表明该企业的注册资本和实收资本的增加缺乏一个合法的基础，因此不能确认为实收资本。期后获得批准并办理验资，只能作为非调整事项披露。

回答人：chenyiwei
回复 地板 tony868lamy 的帖子这已经不是资产负债表日后事项，而是资产负债表日之前就已经发生的事项。 判断在资产负债表日能否确认实收资本的增加，可以采用这种做法：对照验资准则，分析在资产负债表日是否已经可以取得验资时要求取得的所有证据（参照验资准则指南中的取证和审验要求）。如果已经可以，则此时可以在资产负债表日确认实收资本的增加。

提问人：xinshourumen 时间：2016-01-12 22:25:29
1 ）如果在资产负债表日以前作出减资决议（分立减资），以 11 月 30 日为基准日进行分立企业的审计评估，并按照公司法规定时间予以公告。 2 ）在资产负债表日后，财务报告批准报出日前，办理验资及工商变更登记手续。 请问在此种情况下，该减资基准日应如何判断？是审计基准日还是公告 45 日后的某一天，如果验资基准日不是审计基准日，那验资基准日的净资产折股数字应如何确认？
如果验资基准日是审计基准日，那该项减资行为是发生在资产负债表日以前还是资产负债表日以后（资产负债表日的报表如何编制）？

回答人：chenyiwei
此时的验资截止日不能晚于 45 天公告期满之次日。该减资当然是发生于资产负债表日之后的。

提问人：zhs7403 时间：2016-01-13 13:33:02
验资截止不晚于公示 45 天是基于何种考虑？

回答人：chenyiwei
公示满 45 天后才能实施减资，否则就是程序有瑕疵。

提问人：zhs7403 时间：2016-01-13 20:08:00
陈老师，我知道 45 天，我的意思是否是不早于 45 天后次日？因为 45 天后才可以减资？

回答人：chenyiwei
是的，最早可以实施减资的日期是 45 天期满后的次日。所以验资截止日就不可能早于此日。而验资报告日又不可能早于验资截止日。

提问人：xinshourumen 时间：2016-01-14 00:11:08
陈版，假设企业于 9 月 1 日作出减资决议（分立减资），并于同日按照公司法规定时间予以公告。此后以 11 月 30 日为验资截止日进行分立企业的审计、评估、验资，但实际出具验资报告及工商变更为次年的 1 月 30 日（企业的年度财务报告尚未批准报出）。 请问此种情况下，该项减资行为是发生在资产负债表日以前还是资产负债表日以后？如果是资产负债表日以前，那资产负债表日的财务报表应如何编制，视同已经完成分立，分别出具报表吗？

回答人：chenyiwei
因为验资截止日是 11 月 30 日，所以分立在资产负债表日之前已经完成，年度报表应视同已完成分立，分别编制财务报表和出具审计报告。

提问人：xinshourumen 时间：2016-01-14 01:14:04
但是在 12 月 31 日前，企业分立的工商变更尚未完成，新设公司尚未能取得营业执照，此时编制报表还没有单位主体呢？

回答人：chenyiwei
只要在批准报出日新设公司已经领取营业执照即可，这时新公司报表的批准报出就有明确的责任人了。